# 固定资产停止计提折旧

提问人：dokiezhu 时间：2014-01-07 08:07:24
对不起，打错了。除提满折旧的固定资产外，固定资产什么情况下可以停止计提折旧?

回答人：chenyiwei
1 、满足解释 1 号第六条对“持有待售”认定条件的； 2 、已停止使用且持续经营假设不再适用于该会计主体的； 3 、以前单独估价入帐的土地。